【裁判字號】    98,易,398
【裁判日期】    981225
【裁判案由】    竊盜
【裁判全文】
臺灣花蓮地方法院刑事判決               98年度易字第398號
公  訴  人  臺灣花蓮地方法院檢察署檢察官
被      告  甲○○
上列被告因竊盜案件，經檢察官提起公訴（98年度偵字第5303號
），被告於準備程序進行中，就被訴事實為有罪之陳述，本院乃
裁定以簡式審判程序進行審理，並判決如下：
    主  文
甲○○共同攜帶兇器，於夜間侵入住宅竊盜，處有期徒刑陸月，
如易科罰金，以新臺幣壹仟元折算壹日。
    事  實
一、甲○○與一年籍姓名不詳，綽號「小劉」之成年男子基於意
    圖為自己不法所有之犯意聯絡，於民國97年2月28日凌晨3時
    許，由「小劉」先行攜帶客觀上足對人之生命、身體構成威
    脅，具有危險性之兇器即一不明利器（未經扣案），利用住
    戶樓梯口大門未關妥之機會，潛入位於桃園縣平鎮市○○街
    170號「平鎮新象大樓」，再開啟1樓大門引領甲○○進入，
    「小劉」另持一竹竿將監視錄影器鏡頭轉移攝影方向避免事
    跡敗露後，其等隨即沿樓梯間進入該住宅大樓地下室停車場
    ，並由「小劉」負責持該利器剪斷而竊取該地下室停車場供
    電用電纜線約200公尺，並分裝成3包後，再由甲○○負責將
    該3包電纜線分3次搬運至「小劉」所使用，停放在地下室外
    馬路上之車輛，而共同竊取得手後，即由「小劉」駕駛該車
    搭載甲○○離去現場，甲○○則因此獲取「小劉」依約給付
    之新臺幣（下同）1000元之代價。嗣因上開住宅大樓管理委
    員會主任委員乙○○於同日上午7 時許，發現地下室鐵捲門
    無法開啟，遂前往查看並檢閱監視錄影設備，發覺遭竊後即
    報警處理，經警獲報至現場蒐證，並將採得之檳榔渣送交比
    對鑑定，嗣後發現該檳榔渣之DNA－STR型別與甲○○相符，
    而獲上情。
二、案經臺南縣警察局新營分局報告臺灣桃園地方法院檢察署呈
    請臺灣高等法院檢察署核轉臺灣花蓮地方法院檢察署檢察官
    偵查起訴。
    理  由
一、按除簡式審判程序、簡易程序及第376條第1 款、第2款所列
    之罪之案件外，第一審應行合議審判，刑事訴訟法第284 條
    之1 定有明文；查該條業於本件繫屬以前經公布施行，而本
    件起訴罪名，核與刑事訴訟法第376條第2款之規定相符，是
    其當有首開規定之適用，即其法院組織應為獨任審判無誤。
    又本件被告甲○○所犯者，非為死刑、無期徒刑、最輕本刑
    為3 年以上有期徒刑之罪或高等法院管轄第一審案件，其於
    準備程序進行中，先就被訴事實為有罪之陳述，經告知其簡
    式審判程序之旨，並聽取公訴人及被告之意見後，本院依刑
    事訴訟法第273條之1第1 項之規定，獨任裁定進行簡式審判
    程序，且依同法第273條之2規定，簡式審判程序之證據調查
    ，不受第159條第1項、第161條之2、第161 條之3、第163條
    之1及第164條至第170條規定之限制，合先敘明。
二、上揭事實，業據被告甲○○迭於偵訊及本院準備程序、審理
    時，均坦承不諱，並據證人乙○○於警詢及偵訊時指證綦詳
    ，而經警在現場所採得之檳榔渣經鑑定結果，所含之 DNA－
    STR型別與被告確實相符一節，並有臺南縣警察局98年9 月3
    日南縣警鑑字第0982201084號鑑驗書影本1 份在卷足憑；且
    本件住宅大樓地下室停車場供電用之電纜線係遭剪斷竊取一
    節，已據證人乙○○於警詢時證述明確，是「小劉」所持之
    利器既可輕易剪取可分裝成3包，長度約200公尺之電纜線，
    該利器自應甚為鋒利，而屬客觀上足對人之生命、身體構成
    威脅，具有危險性之兇器，被告於本院準備程序中，復自承
    其知悉電纜線是要用剪的等語，益證被告對「小劉」持以剪
    斷竊取之工具係屬鋒利之兇器一節，要有認識。據此，被告
    之任意性自白即與事實相符，本件事證明確，被告犯行已堪
    認定，自應依法論科。
三、按大樓式或公寓式住宅之地下室，係附屬於該大樓或公寓，
    為該種住宅居住人生活起居場所之一部分，與住宅之關係密
    不可分，如於夜間侵入該種住宅地下室竊盜，自應依刑法第
    321條第1項第1款論罪（最高法院82年度臺上字第5704 號判
    決意指參看）。是核被告所為，係犯刑法第321條第1 項第1
    款、第3款之攜帶兇器於夜間侵入住宅竊盜罪。其與綽號「
    小劉」之成年男子就上開犯行間，有犯意聯絡及行為分擔，
    應依共同正犯論處。
四、爰審酌被告前已有多次竊盜前科，素行不良，時值壯年，竟
    不思以己力換取財物，妄以本件犯行不勞而獲，法治觀念淡
    薄，與「小劉」分工共同竊取之而造成之損害數額非低（約
    10萬元），然被告本件僅獲取1000元之代價，其犯罪所得之
    利益非鉅，兼衡其坦承犯行，犯後態度良好等一切情狀，量
    處如主文所示之刑，並諭知易科罰金之折算標準，以示懲儆
    。
五、本件共犯「小劉」持以剪斷竊取電纜線之利器迄未經扣案，
    為避免將來執行上之困難，爰不宣告沒收之，附此敘明。
據上論斷，應依刑事訴訟法第284條之1、第273 條之1第1項、第
299條第1項前段，刑法第28條、第321條第1項第1款、第3款、第
41條第1項前段、刑法施行法第1條之1，判決如主文。
本案經檢察官黃蘭雅到庭執行職務
中    華    民    國    98    年    12    月    25    日
                  刑事第四庭    法  官  黃鴻達
以上正本證明與原本無異。
如不服本判決應於收受送達後10日內向本院提出上訴書狀，並應
敘述具體理由。其未敘述上訴理由者，應於上訴期間屆滿後20日
內向本院補提理由書(均須按他造當事人之人數附繕本)「切勿逕
送上級法院」。告訴人或被害人如對於本判決不服者，應具備理
由請求檢察官上訴，其上訴期間之計算係以檢察官收受判決正本
之日期為準。
中    華    民    國    98    年    12    月    25    日
                                書記官
附錄本判決論罪之法律條文：
中華民國刑法第321條
（加重竊盜罪）
犯竊盜罪而有左列情形之一者，處 6 月以上、 5 年以下有期徒
刑：
一、於夜間侵入住宅或有人居住之建築物、船艦或隱匿其內而犯
    之者。
二、毀越門扇、牆垣或其他安全設備而犯之者。
三、攜帶兇器而犯之者。
四、結夥三人以上而犯之者。
五、乘火災、水災或其他災害之際而犯之者。
六、在車站或埠頭而犯之者。
前項之未遂犯罰之。

司法院資訊處製作；財團法人民間司法改革基金會備份。
